臺灣基隆地方法院刑事判決　　　　　　　　　　　　　九十一年度訴字第一五五號
　　公　訴　人　臺灣基隆地方法院檢察署檢察官
　　被　　　告　甲○○
右列被告因竊盜案件，經檢察官提起公訴（九十一年度偵字第一一三七號）及移送併
辦（九十一年度偵字第一六一二號），本院判決如左：
    主  文
甲○○連續攜帶兇器竊盜，累犯，處有期徒刑柒月。
扣案之活動扳手壹支沒收。
    事  實
一、甲○○前於民國九十年間因竊盜案件，經本院判處有期徒刑六月，如易科罰金以
    三百元折算一日確定，甫於九十一年一月十日執行完畢。緣甲○○所使用之車牌
    號碼ＹＯ－０七四三號自用小客車因未參加驗車及繳納稅金而遭監理站查扣兩面
    車牌，又需再繼續使用上開自用小客車，為避免為警察取締再被罰鍰，竟意圖為
    自己不法之所有，並基於概括犯意，於民國九十一年二月中旬某日在基隆市○○
    ○街六十二巷九十號前，利用其所有客觀上足以對人之生命、身體構成威脅，可
    供兇器使用之活動扳手一支，竊取陳宏隆所有之車號Ｔ七－七三九八號自用小客
    車之車牌二面，得手後旋將上述車牌改懸掛於其所有上開自用小客車上使用，嗣
    於九十一年三月十八日下午五時許，在台北縣中和市○○街五之一號曳盛拖吊場
    前為警查獲，並扣得活動扳手一支，詎料甲○○經檢察官具保釋放後，復基於同
    一犯意，於九十一年三月二十三日在台北市○○區○○街一六八號，徒手竊取被
    害人乙○○所有之車號ＥＫ－三九五三號自用小客車之車牌二面，並懸掛在其所
    有之自用小客車上使用，適於九十一年四月二十八日十二時許，在基隆市○○路
    一０三號前駕駛前述其所有之自用小客車，經警發覺可疑當場查獲。
二、案經台北縣警察局中和分局報請台灣基隆地方法院檢察署檢察官偵查起訴及移送
    併辦。
    理  由
一、右揭連續竊盜之犯罪事實，迭據被告甲○○於警訊、檢察官偵查中（偵查卷第八
    頁及台灣基隆地方法院檢察署九十一年度偵字第一六一二號偵查卷宗第四頁）及
    本院調查審理時（本院九十一年四月三十日、九十一年五月二十八日訊問筆錄參
    照）坦承不諱，核與被害人陳宏隆、乙○○分別於警訊中指訴上開車牌於前揭時
    地遭竊之情節相符（九十一年三月十八日、九十一年四月二十八日警訊筆錄參照
    ），復有卷附之被害人陳宏隆、乙○○所出具之贓物認領保管收據各一份及扣案
    之活動扳手一支可稽，是依被害人之指訴及上開贓物認領保管收據、活動扳手等
    補強證據皆足資證明被告於本院審理中所為之上開任意性自白具有相當程度之真
    實性，而得使本院確信被告前述自白之犯罪事實確屬真實，從而依刑事訴訟法第
    一百五十六第一項、第二項之規定，本院自得依被告之自白及各該補強證據認定
    被告確有為前述犯行，本件事證明確，被告犯行堪以認定，應予依法論科。
二、按刑法第三百二十一條第一項第三款之攜帶兇器竊盜罪，係以行為人攜帶兇器竊
    盜為其加重條件，此所謂之兇器，其種類並無限制，凡客觀上足對人之生命、身
    體、安全構成威脅，具有危險性之兇器均屬之，且只需行竊時攜帶此種具有危險
    性之兇器為已足，並不以攜帶之初有行兇之意圖為必要（最高法院七十九年台上
    字第五二五三號判例參照）。查被告持以行竊之活動扳手，如以之揮刺，足以傷
    害他人之生命、身體，客觀上當然具有危險性，顯係為具有危險性之兇器。核被
    告甲○○所為上開二次犯行，係分別犯刑法第三百二十一條第一項第三款之加重
    竊盜罪及同法第三百二十條第一項之竊盜罪。又被告先後二次竊盜犯行，時間緊
    接，方法相同，所犯係犯罪構成要件相同之罪，顯係基於概括犯意為之，仍應依
    連續犯之規定論以情節較重之刑法第三百二十一條第一項第三款攜帶兇器竊盜罪
    ，並依法加重其刑。檢察官移送併辦部分之犯行（九十一年度偵字第一六一二號
    ），核與經公訴人起訴之竊盜犯行有連續犯之裁判上一罪關係，亦為起訴效力所
    及，本院應併予審究。查被告前曾受如事實欄所載有期徒刑之執行，此有臺灣高
    等法院被告全國前案紀錄表附卷可考，其於有期徒刑執行完畢後五年以內，再犯
    本件最重本刑為有期徒刑以上之刑之罪，為累犯，應遞加重其刑。爰審酌被告年
    輕力壯，竟不知勤勉上進，前有多次竊盜案件犯罪紀錄，猶不能悔改，復連續竊
    盜財物，嚴重危害社會秩序、公共安全及其犯罪後態度等一切情狀，量處如主文
    第一項所示之刑，以示懲儆。至扣案之活動扳手一支，係供本件犯罪所用之物，
    且為被告所有，業據被告於本院審理時供陳在卷，應依刑法第三十八條第一項第
    二款之規定宣告沒收，附此敘明。
據上論斷，應依刑事訴訟法第二百九十九條第一項前段，刑法第五十六條、第三百二
十一條第一項第三款、第四十七條、第三十八條第一項第二款，判決如主文。
本案經檢察官吳佳齡到庭執行職務
中      華      民      國    九十一    年      六      月     十一     日
                                      臺灣基隆地方法院刑事第二庭
                                          法  官  汪  梅  芬
右正本證明與原本無異。
對於本件判決如有不服，應於收受送達後十日內，向本院提出上訴書狀，上訴於臺灣
高等法院，並按他造當事人之人數附具繕本。
                                          書記官  黃  致  祥
中      華      民      國      九十一     年     六     月     十一    日
【附錄論罪法條】
刑法第三百二十條第一項：
意圖為自己或第三人不法之所有，而竊取他人之動產者，為竊盜罪，處五年以下有期
徒刑、拘役或五百元以下罰金。
刑法第三百二十一條：
犯竊盜罪而有左列情形之一者，處六月以上五年以下有期徒刑：
一、於夜間侵入住宅或有人居住之建築物、船艦或隱匿其內而犯之者。
二、毀越門扇、牆垣或其他安全設備而犯之者。
三、攜帶兇器而犯之者。
四、結夥三人以上而犯之者。
五、乘火災、水災或其他災害之際而犯之者。
六、在車站或埠頭而犯之者。
前項之未遂犯罰之。
